臺灣臺南地方法院臺南簡易庭民事裁定
110年度南勞小字第31號
原      告  陳森正  
被      告  陳荷媛  

上開當事人間請求給付薪資扣押款事件，本院裁定如下：
    主      文
原告之訴駁回。
訴訟費用由原告負擔。
    事實及理由
一、按第三人不承認債務人之債權或其他財產權之存在，或於數
     額有爭議或有其他得對抗債務人請求之事由時，應於接受
     執行法院命令後10日內，提出書狀，向執行法院聲明異議
     ；第三人依前條第1項規定聲明異議者，執行法院應通知債
     權人。債權人對於第三人之聲明異議認為不實時，得於收
     受前項通知後10日內向管轄法院提起訴訟，並應向執行法
     院為起訴之證明及將訴訟告知債務人。債權人未於前項規
     定期間內為起訴之證明者，執行法院得依第三人之聲請，
     撤銷所發執行命令。強制執行法第119條第1項、第120條分
     別定有明文。準此，第三人於接受執行法院扣押命令後，
     如於10日內提出書狀聲明異議，經執行法院通知債權人，
     債權人倘認不實，得於收受通知後「10日內」向管轄法院
     提起訴訟，並應向執行法院為「起訴之證明」及將「訴訟
     告知債務人」，如未於「10日內」向執行法院為起訴之證
     明者，執行法院得撤銷核發之扣押命令，債權人即不得以
     業經撤銷之扣押命令為據，聲請強制執行及請求第三人為
     給付。
二、查，原告前以本院核發之110年度司促字第12323號支付命令
     〔債權金額新臺幣(下同)3萬元及其利息〕及確定證明書為執
     行名義，具狀向本院民事執行處聲請強制執行債務人VALLE
     CERA GENEVIEVE AMPO(吉納)對被告之薪資債權。本院民事
     執行處以110年度司執字第83928號執行事件(下稱系爭執行
     事件)受理後，於民國110年9月8日核發執行命令與被告，
     扣押債務人於債權金額範圍內之每月薪資報酬全額3分之1
     ，被告亦不得對債務人為清償。被告於收受上開扣押命令
     後即具狀聲明異議，民事執行處旋於110年9月25日以南院
     武110司執公字第83928號函文通知本件原告，依強制執行
     法第120條規定請其如認被告之異議不實，於收受通知後「
     10日內」向管轄法院起訴，並向執行處為「起訴之證明」
     及將「訴訟告知債務人」，如未於上開期間內向執行處提
     出起訴之證明，得撤銷前所核發之執行命令等情，業據本
     院調取系爭執行事件卷宗核閱無訛。原告雖於收受上開通
     知後，於110年10月5日向本院提起異議之訴，並因涉及勞
     工薪資問題係屬勞動事件性質，本院依勞動事件法第16條
     第2項規定視為調解之聲請。惟原告並未依強制執行法第12
     0條規定於收到通知後10日內向民事執行處為「起訴之證明
     」，亦未將訴訟告知債務人，遲至本院函詢後方於「110年
     10月29日」以臺南地法院郵局存證號碼1580號存證信函通
     知債務人，顯然已不符強制執行法第120條規定，本院民事
     執行處亦以執行未獲清償為由，核發南院武110司執公字第
     83928號債權憑證與原告，可見系爭執行事件所核發之扣押
     命令，已因原告未依強制執行法第120條規定於收受通知「
     10日內」向民事執行處為「起訴之證明」及「訴訟告知債
     務人」而經撤銷，則原告以上開經撤銷之扣押命令為據，
     提起訴訟請求被告應扣押債務人任職期間每月支領之薪資
     內，扣除1萬5,965元後之餘額再轉支付，於法即有未合，
     不應准許。
三、綜上，原告請求既非合法，依勞動事件審理細則第18條第1
     項第2款及第2項規定，其勞動調解之聲請於改分為勞動訴
     訟事件後，即應裁定駁回其請求，爰諭知如主文第1項所示
     。
四、訴訟費用負擔之依據：民事訴訟法第78條。　　
中　　華　　民　　國　　110 　年　　11　　月　　10　　日
              臺灣臺南地方法院臺南勞動簡易庭
  　　　　　　　　　　　　　　法  官　林勳煜
上列正本證明與原本無異。
如不服本裁定，得於收受裁定正本後10日內向本院提出抗告狀，
並繳納抗告裁判費新臺幣1,000元整。
中　　華　　民　　國　　110 　年　　11　　月　　10　　日
　　　　　　　　　　　　　　　書記官  朱烈稽